臺灣臺北地方法院刑事判決
110年度訴字第384號
公  訴  人  臺灣臺北地方檢察署檢察官
被      告  陳鐵城



選任辯護人  鄧啟宏律師
上列被告因家庭暴力罪之傷害等案件，經檢察官提起公訴（109
年度偵字第17679號），本院判決如下：
    主  文
陳鐵城犯傷害罪，處拘役伍拾伍日，如易科罰金，以新臺幣壹仟
元折算壹日。
    事  實
一、陳鐵城與陳光禹為連襟，2人間有家庭暴力防治法第3條第4
    款規定之家庭成員關係，多年來互有訴訟糾紛，渠2人於民
    國109年4月8日14時59分至16時4分許，在臺灣高等法院開庭
    結束後，陳鐵城於同日16時15分許，駕駛車牌號碼0000-00
    號自用小客車（下稱甲車），沿臺北市○○區○○○路○○○○路○○○
    ○○○○○路00號前時，見陳光禹所駕駛之000-0000號自用小客
    車（下稱乙車）經過，即自後方高速追上，並在愛國東路82
    號前強行切入陳光禹之車道，再於同日16時17分許，在愛國
    東路與杭州南路交岔路口，可預見車輛起駛時急速左轉彎，
    可能因碰撞其他車輛導致他人受有傷害與車輛毀損之結果，
    竟仍基於上開結果發生亦不違背其本意之傷害與毀損之不確
    定故意，於陳光禹在內側車道綠燈起步時逕自中間車道左轉
    ，因而撞擊乙車，致陳光禹受有左側腓骨遠端骨折、右側膝
    部挫傷、前胸壁挫傷等傷害，且乙車之前保險桿、停車雷達
    （右前外、右前中）、右大燈、右大燈底座、前保桿固定扣
    （右）、前保桿內襯（右）、右大燈座支架、熱水管（熱水
    馬達至熱水箱）、右前內龜板等物品損壞，足以生損害於陳
    光禹。
二、案經陳光禹訴由臺北市政府警察局大安分局報告臺灣臺北地
    方檢察署檢察官偵查起訴。
    理  由
壹、程序部分
一、按被告以外之人於審判外之陳述，雖不符刑事訴訟法第159
    條之1至第159條之4等規定，而經當事人於審判程序同意作
    為證據，法院審酌該言詞陳述或書面陳述作成時之情況，認
    為適當者，亦得為證據，刑事訴訟法第159條之5第1項定有
    明文。查本件檢察官、被告陳鐵城及其辯護人對於下述本院
    採為認定犯罪事實依據之各項被告以外之人於審判外作成之
    相關供述證據之證據能力，均同意有證據能力（見本院訴字
    卷第159至160頁），另本院審酌該等證據之取得過程並無瑕
    疵，與本案待證事實間復具有相當之關聯性，以之為本案證
    據並無不當，自得採為本件認定事實之基礎。
二、又其餘本判決所採之非供述證據亦均經法定程序取得，無不
    得為證據之情形，自均有證據能力。
貳、實體部分
一、認定犯罪事實所憑之證據及理由
    訊據被告固不否認其與告訴人陳光禹為連襟，渠2人間多年
    來互有訴訟糾紛；渠2人於109年4月8日14時59分至16時4分
    許，在臺灣高等法院開庭結束後，其於109年4月8日16時15
    分許，駕駛甲車在臺北市○○區○○○路00號前切入告訴人駕駛
    之車道，又於同日16時17分許在愛國東路與杭州南路交叉路
    口，駕駛甲車碰撞到告訴人所駕駛之乙車，並致乙車受有前
    保險桿、停車雷達（右前外、右前中）、右大燈、右大燈底
    座、前保桿固定扣（右）、前保桿內襯（右）、右大燈座支
    架、熱水管（熱水馬達至熱水箱）、右前內龜板等物品損壞
    之事實，惟矢口否認有何傷害及毀損犯行，辯稱：其並非故
    意碰撞告訴人的車，其當日因在臺灣高等法院開庭將近2小
    時，撞車當時其覺得自己快要昏倒，還因為血糖過低被送到
    國立臺灣大學醫學院附設醫院（下稱臺大醫院），其醒來時
    已經在臺大醫院了，其係紅燈轉綠燈要起步時倒下來碰到方
    向盤才撞到告訴人，且告訴人的車當時是靜止的，不可能受
    有診斷證明書上記載的傷勢云云。辯護人則以：被告駕駛之
    甲車為小型休旅車，被告顯不可能故意駕駛小型休旅車撞擊
    告訴人所駕駛之大型車輛，又被告係於燈號轉換之際，因血
    糖降低而不慎撞擊乙車，斯時車速緩慢，乙車毀損情形輕微
    ，且告訴人於事故發生後，尚能在現場行走自如，不可能受
    有左側腓骨遠端骨折之傷害，另依照臺北醫學大學附設醫院
    （下稱臺北醫學院）110年9月14日之回函，當日急診醫生並
    無親自診視告訴人所受傷勢，告訴人是否受有右側膝部挫傷
    、前胸壁挫傷等傷害，顯然有疑等語，為被告置辯。經查：
　㈠被告與告訴人為連襟，渠2人間多年來互有訴訟糾紛；渠2人
    於109年4月8日14時59分至16時4分許，在臺灣高等法院開庭
    結束後，被告於同8日16時15分許，駕駛甲車在臺北市○○區○
    ○○路00號前切入告訴人駕駛之車道，又於同日16時17分許在
    愛國東路與杭州南路交叉路口，駕駛甲車碰撞到告訴人所駕
    駛之乙車，並致乙車受有前保險桿、停車雷達（右前外、右
    前中）、右大燈、右大燈底座、前保桿固定扣（右）、前保
    桿內襯（右）、右大燈座支架、熱水管（熱水馬達至熱水箱
    ）、右前內龜板等物品損壞等事實，除為被告所是認外（見
    偵字卷第8頁、第178頁；本院訴字卷第158、166頁），核與
    證人即告訴人於警詢、偵訊及本院審理中之證述情節大致相
    符（見偵字卷第13至15頁、第159至162頁；本院訴字卷第24
    3至244頁），並有監視錄影畫面翻拍相片（見偵字卷第19至
    24頁）、精峰汽車有限公司之估價單（見偵字卷第27頁）、
    車損照片（見偵字卷第29至33頁）、家庭暴力通報表（見偵
    字卷第69至70頁）、臺灣高等法院刑事庭傳票（見偵字卷第
    171頁）、本院公務電話紀錄（見本院訴字卷第29頁）、事
    故現場照片（見本院訴字卷第65至70頁）及本院勘驗筆錄（
    見本院訴字卷第160至164頁）在卷可稽，此部分事實，首堪
    認定。
　㈡被告及辯護人既辯以前詞，本案之爭點厥為：⒈告訴人於109
    年4月8日是否受有左側腓骨遠端骨折、右側膝部挫傷、前胸
    壁挫傷之傷害？⒉若有，告訴人當日所受前揭傷害，是否係
    因遭被告駕駛甲車撞擊乙車所致？⒊若是，被告有無傷害及
    毀損之不確定故意？茲分述理由如下：
　㈢告訴人於109年4月8日受有左側腓骨遠端骨折、右側膝部挫傷
    、前胸壁挫傷之傷害：
　⒈查告訴人於109年4月8日19時4分因左側腓骨遠端骨折、右側
    膝部挫傷及前胸壁挫傷至臺北醫學院急診就診，於同日20時
    55分出院等情，除據告訴人於警詢、偵訊及本院審理中均證
    述明確外（見偵字卷第15頁、第161至162頁；本院訴字卷第
    244頁），亦有臺北醫學院109年4月8日乙診字第E0820號乙
    種診斷證明書（見偵字卷第25頁）及告訴人之病歷（見本院
    審訴字卷第165至213頁）在卷可憑，堪信為真。
　⒉被告及辯護人固辯稱：告訴人於事故發生後，尚能在現場行
    走自如，不可能受有左側腓骨遠端骨折之傷害，且當日急診
    醫生並無親自診視告訴人所受傷勢，告訴人是否受有右側膝
    部挫傷、前胸壁挫傷等傷害，顯然有疑云云。然依告訴人於
    本院審理中證稱：我當日受傷的部位包含左腳腓骨遠端骨折
    、胸口、膝蓋紅腫，頸椎也怪怪的，但照X光是沒有問題，
    急診時，醫師有撩開我的上衣、褲子，有看到紅腫的情形等
    語（見本院訴字卷第244至245頁），且觀諸被告之急診病歷
    記載：經理學檢查（Physical Examination）結果為胸部膨
    脹（Chest: Chest discomfort Inspection: Expansion）
    、四肢可活動，右膝及左踝疼痛（Extremity: Freely mova
    ble, Right knee and left ankle pain），初步診斷（Imp
    ression）結果為未特定側性前胸壁挫傷、右膝挫傷及左踝
    挫傷之初期照護（Contusion of unspecifired front wall
     of thorax, initial encounter; Contusion of right kn
    ee, initial encounter; Contusion of left ankle, init
    ial encounter）（見本院審訴字卷第165頁），骨科會診記
    錄記載：關於疑似左踝遠端腓骨骨折，經X光檢查結果為腓
    骨非移位線性骨折（X-ray: linear fracture of malleolu
    s, non-displaced.）（見本院審訴字卷第173頁），及一般
    X光檢查報告記載：⒈遠端腓骨射線改變，無法排除有非移位
    骨折，請綜合臨床資訊及該部位之症狀；⒉腳踝周圍有輕微
    組織腫脹（⒈Radiolucent change of distal fibula, non-
    displaced fracture could not be excluded. Please cor
    relation with clinical information and local finding
    s.⒉Mild soft tissue swelling over ankle.）（見本院審
    訴字卷第189頁），又參酌臺北醫學院110年4月13日校附醫
    歷字第1100002266號函復略以：陳光禹君主訴左踝疼痛，經
    X光檢查判斷左側腓骨外踝非移位閉鎖性骨折等語（見本院
    審訴字卷第163頁）、同院110年9月14日校附醫歷字笫00000
    00000號函復略以：左側腓骨外踝非移位閉鎖性骨折與左側
    腓骨遠端骨折，二者所表達骨折部位相同，為醫學上描述相
    同部位的同義字；X光檢查初步判讀結果為鍾稟彥醫師判讀
    ，此病人由急診何玉婉醫師診視後在鍾稟彥醫師指導下協助
    完成急診診療；病人於急診主訴因車子與他人車子發生車禍
    ，所致前胸、右膝、左踝疼痛不適，在秉持相信病人主訴且
    現象，病人的確疼痛不適需止痛藥物等語（見本院訴字卷第
    199頁），足見被告當日急診時確實經理學檢查、X光檢查及
    骨科會診，又各該檢查結果均與上開診斷證明書所載病名相
    應，且並非被告當日主訴不適之部位，均經診斷受有傷害，
    是以，上開診斷證明書之記載當係經醫師本諸醫學專業，親
    自診視後，綜合被告主訴及各該檢查結果所為，尚非僅依被
    告之主訴為據。再者，告訴人於偵訊及本院審理時均證稱：
    我剛開始可以走，因為當時很緊張，我以為被告要打我，才
    沒有注意到痛，後來到6點多事情處理到一段落放鬆時才發
    現腳不能走等語（見偵字卷第161至162頁；本院訴字卷第24
    4頁），衡情踝部骨折之傷害本非必導致無法行走之結果，
    又個人感受疼痛之程度本可能因傷勢嚴重程度及當下身心狀
    態而有所不同，且在受傷當下未立即感覺疼痛之情形所在多
    有，是告訴人左踝所受骨折程度非鉅，又其於事發當場身心
    處於緊繃狀態，而於當下未立即感受踝部不適且能自由行走
    ，尚與常情無違，要難據此即認告訴人絕無受左側腓骨遠端
    骨折傷害之可能，是被告及辯護人此部分辯詞，要無足採。
　⒊被告及辯護人另辯稱：告訴人於本院審理時就其在事故現場
    有無向員警陳述自身受傷情形之證述，前後不一，其證述顯
    然不實云云。查告訴人於事發當場有向員警表示胸部挫傷及
    腳部傷害乙節，有告訴人之道路交通事故談話紀錄表及本院
    勘驗筆錄在卷可考（見本院訴字卷第51、248頁），固可認
    定。而告訴人於本院審理時先稱：當下沒有覺得受傷，是當
    晚去醫院掛急診後，第二天才聯絡警察說有受傷的情形等語
    （見本院訴字卷第244、246頁），經本院勘驗員警密錄器畫
    面後則稱：本案事故發生至今已隔1年半，我對勘驗的畫面
    完全沒有印象，可能是時間太久，記憶模糊了等語（見本院
    訴字卷第249頁），告訴人之證述雖有前後不一且與談話紀
    錄表、密錄器檔案內容不符之情，然參酌告訴人於本院審理
    時已年屆67歲，又本案事故發生至本院審理時確已經1年8月
    有餘，告訴人之記憶有所落差，勢所難免，且衡情因作證時
    距事發當下已有所間隔，證人為準備作證而特意回想事件主
    要部分，以致作證時就部分內容得以詳細描述，部分內容有
    所錯漏或歧異，本無可厚非，尚不能以告訴人就事故發生經
    過及其所受傷害部分得以完整陳述、就其當日製作談話紀錄
    表之內容所述不一之情，遽認告訴人證述全然不實，是被告
    及辯護人此部分辯解，亦無足採。
　㈣告訴人當日所受前揭傷害，係因遭被告駕駛甲車撞擊乙車所
    致：
　⒈觀諸告訴人於本院審理中證稱：我於事故當日所受左側腓骨
    遠端骨折之傷害係因我原本停等紅燈時，左腳是斜45度放在
    踏板上，車撞過來時腳往前擠壓才受傷，右膝挫傷是因為我
    兩腳往外撐開，右膝撞到腳右邊即車子中間的置物箱（就是
    以前車款屬於排檔箱的位置），前胸壁挫傷則係因為安全帶
    勒緊，所以造成紅腫等語（見本院訴字卷第246至247頁），
    衡以告訴人至臺北醫學院急診就醫之時間為109年4月8日19
    時5分，距離事故發生時僅隔不到3小時，又告訴人上開受傷
    部位與駕車遭撞擊可能所受傷勢，均有關連性，而無顯不合
    理之情形，堪信告訴人前揭證述為真，是以，告訴人當日所
    受前揭傷害，係因遭被告駕駛甲車撞擊乙車所致乙節，應堪
    認定。
　⒉被告及辯護人固辯稱：斯時被告車速緩慢，告訴人之車損輕
    微，不可能因本案事故造成告訴人前揭傷害云云。然經本院
    勘驗愛國東路82號前之監視器畫面結果：「16：16：35-16
    ：16：44 被告車輛從螢幕右方（即愛國東路之中間車道）
    行駛出現，同車道前方車輛均靜止未前進，被告車輛旋以左
    邊車頭撞擊告訴人車輛，告訴人車輛受到撞擊後車身搖晃、
    車頭往左偏，雙方車輛均靜止不動。」，此有本院勘驗筆錄
    在卷可憑（見本院訴字卷第162頁），足見乙車遭碰撞時，
    車身明顯搖晃並往左偏，再佐以現場事故照片所示，乙車遭
    碰撞後，右前車頭之保險桿明顯向下脫落（見本院訴字卷第
    68至69頁），堪認乙車遭撞擊之力道非輕，且案發當時乙車
    已起駛，益徵告訴人證稱乙車遭撞擊，其右膝因碰撞車輛內
    裝、左踝因向前擠壓、前胸因安全帶勒緊而受傷等語，與案
    發當時之車輛行進狀態及現場情狀相符，堪予採信，是被告
    及辯護人此部分辯解，洵屬無據。
　㈤被告具傷害及毀損之不確定故意：
　⒈查被告係智識正常、領有駕駛執照之成年駕駛人，其於案發
    當日18時5分經呼氣酒精測試結果亦無酒精反應，此有呼氣
    酒精測試表附卷可參（見本院訴字卷第61頁），其當可預見
    車輛起駛時急速左轉彎，可能因碰撞其他車輛導致他人受有
    傷害與車輛毀損之結果。又經本院勘驗愛國東路與杭州南路
    交叉路口之監視器畫面結果：「16：16：53-16：16：55被
    告車輛出現在螢幕，行駛在中線車道，遇到紅燈即停在前方
    停等紅燈之小貨車後面，此時告訴人車輛甫行駛經過路口，
    亦行駛在中線車道上，兩車中間尚有一輛銀色小客車。16：
    16：56-16：17：04該輛銀色小客車通過路口進到中間車道
    時，隨即變換至內線車道，告訴人車輛亦隨後行駛至內線車
    道，並停在被告車輛的左側併停。16：17：05-16：17：15
    告訴人車輛前方銀色小客車起駛，告訴人車輛亦起駛時，被
    告車輛前方車輛均仍靜止，被告車輛車頭忽然往左轉撞擊告
    訴人車輛後，雙方車輛皆停止不動。16：16：16-16 ：17：
    29：被告車輛又往前進撞擊告訴人車輛第二次，被告車輛後
    方之大貨車無法繞過被告車輛往前，被告即稍微倒車再往左
    前移動車輛。」，此有本院勘驗筆錄存卷可考（見本院訴字
    卷第164頁），再參酌告訴人於警詢時證述：當日我沿愛國
    東路最內側車道駕車行駛至距離杭州南路路口前約100至200
    公尺處，甲車忽然由右方車道高速蛇行切入我車輛正前方，
    在我通過杭州南路路口約50公尺左右碰到紅燈，我就在最內
    線車道和停在我右側中線車道的甲車併排停等紅燈，待號誌
    轉為綠燈，在我剛起步的瞬間，甲車駕駛忽然轉向左側45度
    高速衝撞我的車輛右側等語（見偵字卷第14頁），足見案發
    時被告駕駛甲車係由靜止狀態起步逕向左轉而撞擊乙車，甲
    車自係在被告控制下方急速左轉，被告既可預見車輛起駛時
    急速左轉，可能因碰撞其他車輛導致他人受有傷害與車輛毀
    損之結果，仍於綠燈起步時逕自左轉，因而撞擊乙車，並致
    告訴人受有前揭傷害及乙車有上開損壞，其主觀上自對於告
    訴人之傷害及乙車之損壞結果具有不確定故意甚明。
　⒉被告及辯護人固辯稱：被告係因血糖降低，一時不慎方於綠
    燈起步時撞擊乙車云云。然依上開勘驗結果可見被告駛至案
    發地點前尚能依循交通號誌及前方車行狀況停等紅燈，駕駛
    並無異狀，又自被告停等紅燈至起步左轉僅間隔10秒餘，實
    難認於此短暫間隔間，被告之身體狀況即瞬息惡化至意識不
    清、失去控制之程度，且被告係與告訴人併行停等紅燈，嗣
    乙車隨內線車道之車流起駛前進，而斯時中間車道上被告前
    方之車輛仍靜止，有前揭勘驗筆錄可佐，足見被告本無踩油
    門起駛之必要，又被告果若係因血糖過低、身體不適、意識
    不清而失去控制，當僅係鬆開煞車而依甲車原車行方向向前
    滑行，斷無可能猛然施力逕向左轉且急踩油門高速撞擊至乙
    車車身晃動、車頭偏移之程度，且被告於甲、乙2車碰撞後
    ，旋能夠準確倒車再往左前移駛甲車讓後方車輛通行，益徵
    被告斯時仍有足夠控制車輛之能力；另經本院函詢臺大醫院
    被告當日送醫到院時有無因糖尿病致低血糖發作或意識不清
    、失去行動能力之情形，該院函復略以：依據被告之病歷資
    料，被告於109年4月8日16時55分至該院急診就醫，意識清
    楚，昏迷指數滿分，可配合檢查；當時血糖檢測為136m/dL
    （低血糖定義為<60mg/dL），因此可知病人於當日抵院時，
    無糖尿病致低血糖之情形，無意識不清，亦無失去行動能力
    之情形等語，此有該院110年7月2日校附醫秘字第110090305
    5號函暨所附意見表及病歷在卷可憑（見本院訴字卷第87至1
    25頁）；末觀諸被告於本院審理時供稱：我當天送律師到事
    務所後，就從愛國東路22號的路邊離開，離開時覺得有點暈
    、冒冷汗、會抖，我認為等一下下就會好，再找地方吃糖等
    語（見本院訴字卷第259至260頁），依其所述，其當日縱有
    不適，亦顯然未嚴重至意識不清、失去控制之程度，且依本
    院勘驗愛國東路82號前之監視器畫面結果：「16：15：24-1
    6：15：42被告車輛自愛國東路人行道路邊向左駛離至路中
    。16：15：43-16：15：47：被告車輛行駛在外側車道，與
    告訴人車輛行駛在內側車道，由畫面上方併行向畫面下方行
    駛前進。16：15：47-16：15：49：被告車輛行駛到畫面中
    央時，車頭往內側車道偏移，快通過螢幕下方時，被告車輛
    之左側前後輪皆已跨越車道分隔線到內側車道，此期間被告
    車輛均無變換車道之方向燈閃示，告訴人車輛亦因被告車輛
    靠近而往車輛左側（即畫面右側）偏，告訴人車輛左側前後
    輪已壓到內側黃色車道線。」，此有本院勘驗筆錄在卷可稽
    （見本院訴字卷第161頁），可見被告從路邊起駛後係自行
    變換車道至最內側車道，全無任何欲靠路邊暫停之舉措，實
    難信其上開供述為真。是以，綜觀案發前、中、後被告之駕
    車情狀及被告案發後之就醫紀錄，堪認被告於案發當時並非
    因血糖過低、意識不清方失控過失撞擊乙車，是被告及辯護
    人此部分辯詞，礙難採憑。
　⒊至被告及辯護人另辯稱：甲車係小型休旅車，被告不可能故
    意駕駛小型休旅車撞擊告訴人所駕駛之大型車輛云云。然查
    甲、乙2車雖有排氣量之差別，仍同屬自用小客車，並無顯
    著差別，遑論本案並未認定被告係基於傷害及毀損之直接故
    意衝撞乙車，且傷害、毀損主觀犯意之存否，亦與車輛大小
    無必然關聯，被告及辯護人此部分辯稱，亦不可採。　
　㈥被告及辯護人雖聲請傳喚證人即臺北醫學院何玉婉、蔡睿哲
    醫師，待證事實為告訴人並未受有前揭傷害，然此部分事實
    有告訴人之就醫紀錄、病歷及臺北醫學院之回函可憑，已臻
    明確；辯護人另聲請勘驗案發當天洪姓員警之密錄器錄影檔
    案，待證事實為告訴人當日行走自如且可彎腰，並未受有左
    踝骨折之傷害，然告訴人於案發現場之行止，經本院勘驗監
    視器畫面已可認定，且告訴人於現場縱能自行走動，亦無礙
    於其因本案事故受有左側腓骨遠端骨折傷害之認定，業如前
    ㈢、⒉部分所述，是被告及辯護人此部分聲請調查證據，均無
    必要，附此敘明。
　㈦綜上所述，本案事證明確，被告犯行洵堪認定，應予依法論
    科。
二、論罪科刑
  ㈠按家庭暴力防治法所稱之「家庭暴力」，係指家庭成員間實
    施身體或精神上不法侵害之行為；又所稱「家庭暴力罪」者
    ，則指家庭成員間故意實施家庭暴力行為而成立其他法律所
    規定之犯罪，家庭暴力防治法第2條第1款、第2款分別定有
    明文。再按家庭暴力防治法第3條規定：「本法所定家庭成
    員，包括下列各員及其未成年子女：一、配偶或前配偶。二
    、現有或曾有同居關係、家長家屬或家屬間關係者。三、現
    為或曾為直系血親或直系姻親。四、現為或曾為四親等以內
    之旁系血親或旁系姻親」。查被告與告訴人於案發時為連襟
    關係，2人間具有家庭暴力防治法第3條第4款之家庭成員關
    係，被告於上揭時、地駕車撞擊告訴人之車輛，致告訴人身
    體受傷、車輛受損，應認係對告訴人實施身體及精神上不法
    侵害，屬家庭暴力防治法第2條第1款之家庭暴力行為，是核
    其所為，係犯刑法第277條第1項之傷害罪及同法第354條之
    毀損他人物品罪，且屬家庭暴力防治法第2條第2款之家庭暴
    力罪，然因家庭暴力防治法對於家庭暴力罪並無刑罰規定，
    自僅依刑法之傷害及毀損他人物品罪規定予以論罪科刑。是
    核被告所為，係犯刑法第277條第1項之傷害罪及同法第354
    條前段之毀損他人物品罪。
　㈡被告以一行為同時觸犯刑法第277條第1項之傷害罪及同法第3
    54條前段之毀損他人物品罪二罪名，為想像競合犯，應依刑
    法第55條規定，從一重論以刑法第277條第1項之傷害罪。
　㈢另查被告於本案行為後，留在現場至救護車到場將其送往臺
    大醫院，嗣於具有偵查職務權限之公務員即臺北市政府警察
    局大安分局交通分隊警員據報尚不知肇事者姓名前往臺大醫
    院處理時，在場並主動承認為肇事者等情，有臺北市政府警
    察局道路交通事故談話紀錄表、肇事人自首情形紀錄表及本
    院勘驗筆錄在卷可考（見本院訴字卷第49頁、第59頁、第16
    1至164頁），又被告嗣未逃避偵審，符合自首之要件，爰依
    刑法第62條前段之規定，減輕其刑。
　㈣爰以行為人之責任為基礎，審酌被告未思注意其他道路使用
    人之人身及財產安全，於駕車起步時逕自左轉，撞擊告訴人
    所駕車輛，致告訴人受有前揭傷害，車輛亦有上開毀損，被
    告所為實有不該；次慮及被告行為之手段、告訴人所受傷勢
    、財物損失等犯罪情節；再參以被告犯後始終否認犯行，迄
    未賠償告訴人之任何損失，犯後態度不佳，此前已有因妨害
    名譽案件經論罪科刑之紀錄，素行普通；末衡酌被告自陳初
    中肄業之智識程度、曾從事珠寶買賣之經歷、現無業，靠子
    女扶養之家庭經濟狀況（見本院訴字卷第263頁）等一切情
    狀，量處如主文所示之刑，並諭知易科罰金之折算標準。
三、末查，未扣案之甲車雖為被告本案傷害及毀損犯行所用之物
    ，惟該車為案外人翁麗華所有乙節，有臺北市○○○○○○○○○○○○
    ○道路○○○○○○○○○○○號查詢汽車車籍結果各1紙附卷可考（見
    本院訴字卷第47頁、第279頁），該車既非被告所有之物，
    爰不予宣告沒收，併此敘明。
據上論斷，應依刑事訴訟法第299條第1項前段，判決如主文。
本案經檢察官邱耀德提起公訴，檢察官王巧玲到庭執行職務。
中　　華　　民　　國　　111 　年　　1 　　月　　20　　日
　　　　　　　　　刑事第三庭  審判長法  官  王筑萱
　　　　　　　　　                  法  官  馮昌偉
　　　　　　　　　                  法　官　蕭如儀
上正本證明與原本無異。 
如不服本判決應於收受送達後20日內向本院提出上訴書狀，並應
敘述具體理由；其未敘述上訴理由者，應於上訴期間屆滿後20日
內向本院補提理由書（均須按他造當事人之人數附繕本）「切勿
逕送上級法院」。告訴人或被害人如對於本判決不服者，應具備
理由請求檢察官上訴，其上訴期間之計算係以檢察官收受判決正
本之日期為準。 因疫情而遲誤不變期間，得向法院聲請回復原
狀。
                                    書記官  林書伃
中　　華　　民　　國　　111 　年　　1 　　月　　20　　日
附錄本案論罪科刑法條：
中華民國刑法第277條
傷害人之身體或健康者，處5年以下有期徒刑、拘役或50萬元以
下罰金。
犯前項之罪，因而致人於死者，處無期徒刑或7年以上有期徒刑
；致重傷者，處3年以上10年以下有期徒刑。
中華民國刑法第354條
毀棄、損壞前二條以外之他人之物或致令不堪用，足以生損害於
公眾或他人者，處2年以下有期徒刑、拘役或1萬5千元以下罰金
。